【裁判字號】    89,台上,1757
【裁判日期】    890406
【裁判案由】    偽造文書等罪
【裁判全文】
最高法院刑事判決                              八十九年度台上字第一七五七號
    上  訴  人 甲○○
右上訴人因偽造文書等罪案件，不服台灣高等法院台中分院中華民國八十八年十二月
七日第二審判決（八十八年度上訴字第一八○三號，起訴案號：台灣台中地方法院檢
察署八十七年度偵字第一七四七八號），提起上訴，本院判決如左：
    主  文
上訴駁回。
    理  由
一偽造印文及偽造公印文部分：
按刑事訴訟法第三百七十七條規定，上訴於第三審法院，非以判決違背法令為理由，
不得為之，是當事人提起第三審上訴，應以原判決違背法令為理由，係屬法定要件。
如果上訴理由狀並未依據卷內訴訟資料，具體指摘原判決不適用何種法則或如何適用
不當，或所指原判決之違法情事，顯與法律規定得為第三審上訴理由之違法情形不相
適合時，均應認其上訴為違背法律上之程式，予以駁回。本件原判決綜合調查證據之
結果，撤銷第一審不當之判決，改判論處上訴人甲○○共同偽造印文，足以生損害於
他人，以及共同偽造公印文罪刑（均累犯），已詳敘其所憑之證據及認定之理由，並
對上訴人否認犯罪之辯詞，如何不足採信，均已依據卷內資料，詳予指駁，從形式上
觀察，並無違背法令之處。而原判決理由一、所指扣案之空白汽車行車執照三百零四
張、富邦產物保險股份有限公司空白保險證三百六十張，與理由四、所指偽造之車牌
二面、汽車行車執照三張、富邦保險股份有限公司保險證二張，為不同之物，原判決
認理由一、部分係上訴人與綽號「玖百」之不詳姓名成年男子共同偽造，而理由四、
部分之物則係陳建蒼偽造後交予上訴人保管，係原審取捨證據之職權行使，核無上訴
人所指理由矛盾之違法情形存在。上訴意旨，徒憑己意，對於原審採證認事之職權行
使，任意指摘，顯非依據卷內資料執為指摘之適法第三審上訴理由，其上訴違背法律
上之程式，應予駁回。
二行使變造之汽、機車駕駛執照部分：
按刑事訴訟法第三百七十六條所列各罪之案件，經第二審判決者，不得上訴於第三審
法院，法有明文。本件上訴人因行使變造之汽、機車駕駛執照案件，原審係依刑法第
二百十六條、第二百十二條論處罪刑，核屬刑事訴訟法第三百七十六條第一款之案件
。依首開說明，既經第二審判決，自不得上訴於第三審法院，上訴人竟復提起上訴，
顯為法所不許，應併予駁回。
據上論結，應依刑事訴訟法第三百九十五條前段，判決如主文。
中      華      民      國    八十九    年      四      月      六      日
                              最高法院刑事第七庭
                                  審判長法官  謝  家  鶴
                                        法官  花  滿  堂
                                        法官  陳  世  淙
                                        法官  洪  佳  濱
                                        法官  陳  世  雄
      右正本證明與原本無異
                                              書  記  官
中      華      民      國    八十九    年      四      月     十八     日


司法院資訊處製作；財團法人民間司法改革基金會備份。
